# Ata da Reunião - 08/05/2025

**Faculdade UnB Gama**  
**Data:** Quinta-feira, 8 de Maio de 2025 - 20h  
**Data da próxima reunião:** Terça-feira, 13 de Maio de 2025 - 20h  

## Integrantes do grupo

| Nome | Situação|
|------|---------|
| [Ana Clara](https://github.com/anabborges) | Faltou |
| [Ana Joyce](https://github.com/anajoyceamorim) | Presente |
| [Davi](https://github.com/daviRolvr) | Presente |
| [Fábio](https://github.com/fabinsz) | Presente |
| [Gabriela](https://github.com/gaubiela) | Faltou |
| [Luiz](https://github.com/luizfaria1989) | Presente |
| [Mateus](https://github.com/MVConsorte) | Presente |

## Redefinição da divisão de tarefas no cronograma

Para essa nova entrega, ficou combinado em reunião que cada integrante terá uma participação no desenvolvimento de cada um dos artefatos da entrega. Assim, todos podem aplicar as técnicas e conceitos aprendidos na matéria, não se restringindo a somente um ou dois artefatos como nas últimas duas entregas.

## Pautas discutidas em reunião

| Nº da pauta | Item                                 | Descrição                                                                                          | Responsável                                               | Status             |
|-------------|--------------------------------------|----------------------------------------------------------------------------------------------------|------------------------------------------------------------|--------------------|
| 1           | Planejamento do cronograma da entrega 3 | Foi discutido o novo planejamento da terceira entrega do projeto, com base em uma nova divisão para os artefatos | n/a                                                        | -                  |
| 2           | Listas de verificação entregues por partes | Foi discutida a produção das listas de verificação antes ou em conjunto com os artefatos para já serem adicionadas nos documentos do projeto | [Ana Clara](https://github.com/anabborges), [Ana Joyce](https://github.com/anajoyceamorim), [Davi](https://github.com/daviRolvr), [Gabriela](https://github.com/gaubiela), [Fábio](https://github.com/fabinsz), [Luiz](https://github.com/luizfaria1989), [Mateus](https://github.com/MVConsorte) | Em desenvolvimento |
| 3           | Análise de cenários do app DeepSeek  | Foram analisados os principais cenários do uso do aplicativo DeepSeek. Foram definidos 5 cenários iniciais | [Ana Clara](https://github.com/anabborges), [Ana Joyce](https://github.com/anajoyceamorim), [Davi](https://github.com/daviRolvr), [Gabriela](https://github.com/gaubiela), [Fábio](https://github.com/fabinsz), [Luiz](https://github.com/luizfaria1989), [Mateus](https://github.com/MVConsorte) | Em desenvolvimento |
| 4           | Análise dos léxicos do app DeepSeek  | Foram discutidos o que são os léxicos e como o documento deles será feito                            | [Ana Clara](https://github.com/anabborges), [Ana Joyce](https://github.com/anajoyceamorim), [Davi](https://github.com/daviRolvr), [Gabriela](https://github.com/gaubiela), [Fábio](https://github.com/fabinsz), [Luiz](https://github.com/luizfaria1989), [Mateus](https://github.com/MVConsorte) | Em desenvolvimento |
| 5           | Análise dos casos de uso              | Foram discutidos os principais casos de uso do DeepSeek                                             | [Ana Clara](https://github.com/anabborges), [Ana Joyce](https://github.com/anajoyceamorim), [Davi](https://github.com/daviRolvr), [Gabriela](https://github.com/gaubiela), [Fábio](https://github.com/fabinsz), [Luiz](https://github.com/luizfaria1989), [Mateus](https://github.com/MVConsorte) | Em desenvolvimento |
| 6           | Todos serão responsáveis por todas as entregas | Foi discutido que para essa nova entrega todos os integrantes serão responsáveis por desenvolver uma parte de cada um dos artefatos | [Ana Clara](https://github.com/anabborges), [Ana Joyce](https://github.com/anajoyceamorim), [Davi](https://github.com/daviRolvr), [Gabriela](https://github.com/gaubiela), [Fábio](https://github.com/fabinsz), [Luiz](https://github.com/luizfaria1989), [Mateus](https://github.com/MVConsorte) | Em desenvolvimento |